【裁判字號】    98,訴,315
【裁判日期】    981125
【裁判案由】    偽造文書等
【裁判全文】
臺灣士林地方法院刑事判決               98年度訴字第315號
公  訴  人  臺灣士林地方法院檢察署檢察官
被      告  甲○○
            乙○○
上列被告等因偽造文書等案件，經檢察官提起公訴（98年度偵字
第3152、4723號），本院判決如下：
    主    文
甲○○共同犯行使偽造私文書罪，處有期徒刑壹年，緩刑伍年。
扣案如附表一所示之物均沒收。
乙○○共同犯行使偽造私文書罪，處有期徒刑陸月，如易科罰金
，以新台幣壹仟元折算壹日，緩刑參年。扣案如附表一所示之物
均沒收。
    犯罪事實
一、甲○○、乙○○明知附件所示「米酒及圖」之彩色商標圖樣
    ，係臺灣菸酒股份有限公司（下稱臺灣菸酒公司）向經濟部
    智慧財產局申請，經審查准予註冊（其註冊號數、專用期限
    、指定使用之商品均如附件所示），未經商標權人之同意或
    授權，不得於同一商品使用相同之商標圖樣，亦不得販賣前
    開仿冒商標商品。甲○○、乙○○竟基於在同一商品使用相
    同商標及行使偽造私文書之犯意聯絡，未經臺灣菸酒公司之
    同意或授權，自民國95年間某日起，由甲○○向某不詳印刷
    廠購入仿冒臺灣菸酒公司商標之偽造米酒標籤，標籤上均有
    偽造商品條碼、生產密碼及生產廠商名稱之私文書，及對外
    蒐購空酒瓶、瓶蓋，並在其位於臺北市○○區○○路252 號
    住處，利用糖蜜酒精混合私釀酒加以調配後，將私釀酒類注
    入空酒瓶中，並使用壓瓶器封瓶蓋，再將上開仿製之米酒標
    籤黏貼使用於上開已注入假酒之酒瓶上，偽以表示上開米酒
    係經臺灣菸酒公司製造、灌裝及檢驗合格之意，甲○○偽造
    完成後，即將仿冒之米酒交由乙○○對外佯稱為囤積之紅標
    米酒，而以每瓶新臺幣（下同）60至75元（起訴書誤載為60
    至70元）不等之價格販售予張源興、吳景南、張碧魚、林建
    長、游林財、游忠毅等人，而行使偽造商品條碼、生產密碼
    及生產廠商名稱之私文書，足以生損害於臺灣菸酒公司製造
    酒類之品質管理、信譽及消費大眾。嗣經法務部調查局臺北
    縣調查站持本院核發之搜索票，於97年12月18日，在甲○○
    位於臺北市○○區○○路175 號及252 號、臺北市○○區○
    ○路150 之2 號旁農舍之處所、乙○○位於臺北縣中和市○
    ○路290 之2 號等處搜索查獲，並扣得如附表一編號1 至21
    號所示甲○○、乙○○所有用以製造前開仿冒米酒之工具、
    原料及紀錄販賣仿冒米酒之帳冊、交易資料、飲用完畢之剩
    餘空瓶，暨林建長、游林財、游忠毅提出如附表一編號22至
    27號所示向乙○○購入前開仿冒米酒與飲用完之剩餘空瓶。
二、案經臺灣菸酒公司告訴及法務部調查局臺北縣調查站報告臺
    灣士林地方法院檢察署檢察官偵查起訴。
    理    由
一、訊據被告甲○○、乙○○對於上開由被告甲○○製造仿冒米
    酒、黏貼偽造之仿冒米酒標籤私文書後，由被告乙○○出售
    予張源興、吳景南、張碧魚、林建長、游林財、游忠毅等人
    而行使偽造之仿冒米酒標籤私文書等情，均坦承不諱（見本
    院卷第66、77、95、96頁），核與證人張源興、吳景南、張
    碧魚、林建長、游林財、游忠毅等人證述向被告乙○○購買
    其所稱之囤積的紅標米酒之情相符（見偵查卷第31至33、40
    至42、45至48、57至60、67至70、77至79頁），並有「米酒
    及圖」之商標註冊證影本、扣案如附表一編號1 至21號所示
    被告甲○○所有用以製造仿冒米酒之器具、原料、仿冒米酒
    標籤及記載販售資料之帳冊、被告乙○○所有用以記載販售
    對象之交易資料及飲用完畢之剩餘空瓶等物，暨如附表一編
    號22至27號所示證人林建長、游林財、游忠毅所提出向被告
    乙○○購入之仿冒米酒及飲用完畢之剩餘空瓶等可稽。且扣
    案仿冒米酒經臺灣菸酒公司鑑驗結果，其外觀標籤色澤、酒
    瓶瓶底字樣、打印包裝日期英文代碼及字體與該公司產品不
    相符，內容物酒精度偏低，與標示不符，亦有臺灣菸酒公司
    97年10月23日台菸酒酒字第0970023352號函暨所附酒研究所
    出具之97110-1 、97110-2 化驗報告書、臺灣菸酒公司97年
    11月28日台菸酒酒字第0970025965號函暨所附酒研究所9713
    0 化驗報告書、屏東酒廠酒質檢驗報告書等附卷可參（見偵
    查卷第106 至111 頁），均可佐被告二人前開出於任意性之
    自白與事實相符，得採為認定事實之證據。被告乙○○雖稱
    伊記得伊販賣仿冒米酒之價格應該是60至65元云云（見本院
    卷第96頁），然此已經證人張源興、吳景南、張碧魚、游忠
    毅、游林財證述向被告乙○○買的米酒1 瓶單價為60、65或
    70元、1 箱700 元至800 元等情在卷（見偵查卷第32、41、
    46、47、59、79頁），證人林建長並證以：被告乙○○開價
    是每瓶80元，其第一次訂購時議價到每瓶75元，第二次為每
    瓶70元，第三次及第四次則是每瓶65元等詞（見偵查卷第69
    頁），其等就被告乙○○販售之米酒因分別初次購買或一次
    購買數量之多寡而有不同售價之情業已證述綦詳，且互核大
    致相符，是被告乙○○所述售價為每瓶60至65元乙節應係記
    憶有誤，而應以前開證人證詞為可採。
二、且按商品條碼係商品之編碼數字，改為平行線條的符號代替
    ，以便能使裝有掃描器之機器閱讀，經過電腦解碼，將線條
    符號之號碼轉為數字號碼，而由電腦處理，主要係作為商品
    從製造、批發、銷售一連串作業過程自動化管理之符號，故
    商品條碼如同商品之身分證，代表一定之用意。是商品條碼
    為生產公司賦予商品之辨識標記，一經電腦判讀，即可辨識
    為某國家某廠商所生產之何種商品，係在物品上之符號，依
    特約表示一定用意之證明即表示為特定廠商所製造出品之表
    徵，且其縱未經電腦判讀而未顯現，然在上開仿冒商品外包
    裝上之商品條碼本身，依刑法第220 條第1 項規定，應屬刑
    法上之準私文書無誤；又扣案商品標籤即黏貼於仿冒米酒上
    之標籤，其上除前開商品條碼外，並載有商品名稱、內容成
    分及製造廠商，而足以表彰該酒類之來源，自屬刑法第210
    條所規範之私文書，被告二人於仿冒米酒商品上黏貼冒用臺
    灣菸酒公司公司名稱、商品條碼而販售，為對顧客主張該公
    司名稱及條碼之內容而令買受人誤認該產品為被冒用廠商臺
    灣菸酒公司所生產，致影響臺灣菸酒公司對外信譽，及該公
    司對自身商品倉儲、流通管理之正確性與消費大眾之權益。
    是本件事證明確，被告二人犯行已堪認定，均應依法論科。
三、核被告二人所為均係犯商標法第81條第1 款之於同一商品擅
    自使用相同註冊商標罪、刑法第216 條、第210 條之行使偽
    造私文書罪、同法第216 條、第220 條第1 項、第210 條之
    行使偽造準私文書罪（61年訂定之商標法第6 條規定：「本
    法所稱商標之使用。係指將商標用於商品或其包裝或容器之
    上，行銷市面而言。」所謂行銷市面，係指向市場銷售作為
    商業交易之意，當含有將商品販賣於市場之意思，故所謂商
    標之使用，自包括販賣行為在內。72年修正商標法，將第6
    條第1 項修正為「本法所稱商標之使用，係指將商標用於商
    品或其包裝或容器之上，行銷國內市場或外銷者而言」，將
    「行銷市面」修正為「行銷國內市場或外銷者」，解釋上，
    商標之使用，仍應包括販賣行為在內。82年修正商標法，將
    第6 條第1 項修正為「本法所稱商標之使用，係指為行銷之
    目的，將商標用於商品或其包裝、容器、標帖、說明書，價
    目表或其他類似物件上，而持有、陳列或散布。」擴大原規
    定行銷於市面之販賣行為（散布），尚包括持有、陳列，至
    所稱商標之使用，仍含有販賣行為在內，乃解釋上之當然。
    91年5 月29日修正公布商標法，第6 條第1 項仍維持相同之
    內容。商標之使用，既有行銷市面之意，故被告二人自95年
    間某日起至97年12月18日遭查獲時止，於同一之米酒商品使
    用相同於如附件所示之註冊商標，進而販賣，原已包括販賣
    仿冒註冊商標之商品在內，僅成立同法第81條第1 款之於同
    一商品擅自使用相同註冊商標罪，無再成立同法第82條之販
    賣仿冒商標商品罪之餘地，最高法院97年度台上字第2786號
    判決意旨即同此見解，亦附此說明）；且按刑事法若干犯罪
    行為態樣，本質上原具有反覆、延續實行之特徵，立法時既
    予特別歸類，定為犯罪構成要件之行為要素，則行為人基於
    概括之犯意，在密切接近之一定時、地持續實行之複次行為
    ，倘依社會通念，於客觀上認為符合一個反覆、延續性之行
    為觀念者，於刑法評價上，即應僅成立一罪。學理上所稱「
    集合犯」之職業性、營業性或收集性等具有重複特質之犯罪
    均屬之，例如經營、從事業務、收集、販賣、製造、散布等
    行為概念者是。亦即所謂「集合犯」，係指立法者所制定之
    犯罪構成要件中，本即預定有數個同種類行為而反覆實行之
    犯罪而言。故是否集合犯之判斷，客觀上應斟酌法律規範之
    本來意涵、實現該犯罪目的之必要手段、社會生活經驗中該
    犯罪必然反覆實行之常態及社會通念等；主觀上則視其反覆
    實施之行為是否出於行為人之單一犯意，並秉持刑罰公平原
    則，加以判斷之，最高法院95年度台上字第1079號、96年度
    台上字第6962號判決意旨均同此見解。是被告二人從95年間
    某日起至97年12月18日遭查獲時止，於同一之米酒商品使用
    相同於如附件所示之註冊商標，進而販賣，皆出於被告二人
    之一犯意決定，且客觀上其等製造仿冒商標商品之行為係在
    密集期間內以相同之方式持續進行，未曾間斷，具有反覆、
    延續實行之特徵，再觀諸商標法第81條第1 款之罪之構成要
    件文義，得憑以認定立法者本身即預定該犯罪之本質必有數
    個同種類行為而反覆實行之集合犯行，故被告二人前揭多次
    擅自使用相同商標圖樣之舉措，應評價認係包括一罪之集合
    犯。又被告二人就上開犯行有犯意聯絡、行為分擔，為共同
    正犯；其二人以一侵害商標權行為觸犯上開數罪名，為想像
    競合犯，依刑法第55條規定從較重之行使偽造私文書罪處斷
    。爰審酌被告甲○○前於93年間因與本件同性質之違反商標
    法及偽造文書罪經本院以92年度訴字第458 號判決有期徒刑
    3 月，緩刑3 年確定，其緩刑期滿未經撤銷緩刑之宣告，有
    臺灣高等法院被告前案紀錄表在卷可稽，竟又再犯本件，被
    告乙○○前未曾因犯罪經判決執行，亦有其臺灣高等法院被
    告前案紀錄表可參，其二人犯罪之時間長達2 年餘，且依前
    開證人張源興等人之證述，其等各自向被告乙○○購買米酒
    之數量每次均以箱計（每箱12瓶），甚至達數十箱，足見被
    告二人製造、販賣之仿冒米酒數量為數甚多，又為圖私利而
    侵害他人商標權，造成商標權人之損害，然犯罪後已坦承犯
    行，並與告訴人臺灣菸酒公司達成和解，被告甲○○、乙○
    ○已履行和解條件之賠償金額，其二人並當庭向告訴代理人
    承諾日後絕不再犯侵害該公司商標權之行為，而獲告訴人公
    司之諒解（見本院卷第76、77、94頁及臺灣菸酒公司98年11
    月19日函），與其等犯罪之動機、手段、目的等一切情狀分
    別量處如主文所示之刑，被告乙○○部分並諭知易科罰金之
    折算標準。末查，被告甲○○前於93年間因違反商標法及偽
    造文書罪經本院以92年度訴字第458 號判決有期徒刑3 月，
    緩刑3 年確定，緩刑期滿未經撤銷緩刑之宣告，其刑之宣告
    失其效力，此外前未曾受有期徒刑以上刑之宣告確定，被告
    乙○○前未曾因犯罪經判決執行，分別有其二人前案紀錄表
    可參，而其二人事後已坦承犯行，尚具悔意，信其二人經此
    刑之宣告後，均應知警惕而無再犯之虞，本院因認均暫不執
    行其刑為當，爰分別併予宣告緩刑5 年、3 年，用啟自新。
四、扣案附表一編號1 、8 、20、22至27號所示之仿冒米酒及空
    瓶為被告二人犯商標法第81條第1 款之罪所製造、販賣之商
    品，不問屬於犯人與否，均應依同法第83條規定沒收；附表
    一編號2 至7 、9 至19、21號分別為被告甲○○、乙○○所
    有用以製造仿冒米酒之原料、器具及記錄販賣仿冒米酒之帳
    冊、交易對象資料暨偽造之私文書，為供其二人犯本罪所用
    之物，分據被告二人供述在卷（見本院卷第61至64頁），均
    應依刑法第38條第1 項第2 款宣告沒收。
五、公訴意旨另以：被告甲○○、乙○○明知「金門酒廠」、「
    金門及雙龍圖」、「金門高粱酒KINMEN KAOLIANG LIQUOR」
    、「白金龍彩色標籤」、「金門酒廠及圖〈二〉」等商標均
    為金門酒廠實業股份有限公司（下稱金酒公司）已註冊之商
    標圖樣，享有商標專用權，專用於酒類商品，仍在專用期間
    內，未得商標權人同意，不得於同一或類似商品使用相同或
    近似之商標圖樣。被告甲○○、乙○○竟基於共同之犯意聯
    絡，自95年間某日起，起意釀造仿冒假酒以販售，先由被告
    甲○○在臺北市○○區○○路252 號住處，利用糖蜜酒精混
    合私釀酒加以調配，並對外蒐購空酒瓶、瓶蓋，及向某印刷
    廠購入仿冒金酒公司商標之偽造特級高粱酒之標籤，標籤上
    均有偽造商品條碼、生產密碼及生產廠商名稱之私文書，被
    告甲○○將私釀酒類注入空酒瓶中並使用壓瓶器封瓶蓋，且
    將上開仿製之特級高粱酒標籤黏貼使用於上開仿冒成品上，
    偽以表示上開高粱酒係經金酒公司製造、灌裝及檢驗合格之
    意，由被告乙○○販售，而行使偽造商品條碼、生產密碼及
    生產廠商名稱之私文書，足以生損害於金酒公司製造酒類之
    品質管理、信譽及消費者。嗣經法務部調查局臺北縣調查站
    於97年12月18日，在臺北市○○區○○路175 號及252 號、
    臺北市○○區○○路150 之2 號旁農舍、臺北縣中和市○○
    路290 之2 號等處搜索查獲，並扣得如附表二所示之物（檢
    察官於起訴書犯罪事實欄第一行至第八行雖分別敘述被告甲
    ○○、乙○○對於臺灣菸酒公司、金酒公司經申請註冊取得
    商標權之認知，然其後之敘述則均係被告二人基於共同犯意
    聯絡所為，是本院認檢察官起訴被告二人於同一商品使用相
    同商標之犯行均兼及金酒公司申請註冊之前開商標圖樣）。
    因認被告二人此部分亦另涉商標法第81條第1 款之侵害商標
    權罪嫌、刑法第216 條、210 條行使偽造私文書罪嫌、同法
    第216 條、第220 條第1 項、第210 條行使偽造準私文書罪
    嫌云云。訊之被告二人均堅詞否認有何製造前開金酒商品及
    偽造金酒商標、標籤之犯行，被告甲○○辯稱：扣案金門高
    粱酒、標籤等物非伊所有、製造，係以前曾經共犯製造假酒
    案之朋友吳碧再在該案後放在伊那邊的，是幾年前的事，伊
    不會製造高粱酒之技術，也沒有那種機器，也沒有交給被告
    乙○○販售等語，被告乙○○則辯以：沒去過被告甲○○製
    造酒類之處，不知道他那邊有高粱酒，也沒有賣過高粱酒等
    詞。經查：扣案贓證物品清單編號5 、10之酒類經金酒公司
    檢驗結果，其外觀包裝、酒質檢驗比對均非該公司產製酒品
    ，雖有金酒公司98年1 月14日酒營字第0980000193號函暨所
    附檢驗報告書附卷可參，惟經本院勘驗結果，贓證物品清單
    編號10之標籤標紙上已有稍微之黑色斑點，甚且有部分印製
    之藍色字樣已透出紙外，且呈現輕微泛黃情形，有本院勘驗
    筆錄可參（見本院卷第65頁）；且證人張源興、吳景南、張
    碧魚、林建長、游林財、游忠毅等人證述向被告乙○○購買
    之酒類亦僅臺灣菸酒公司之米酒，並無金酒公司之酒類；又
    扣案訂貨資料、筆記本等亦無任何記載有關製造、販賣扣案
    仿冒金酒公司酒類之內容。是被告甲○○、乙○○前開辯解
    非不可採。此外復查無其他證據足資認定被告二人有仿冒金
    酒公司前開商標及偽造金酒公司標籤私文書之犯行，原應為
    無罪之諭知，惟公訴意旨認此部分與前開有罪部分為想像競
    合犯之裁判上一罪關係，爰不另為無罪之諭知。扣案附表二
    編號1 至5 所示之物雖分別為供偽造仿冒高粱酒所用之物、
    偽造之私文書、仿冒商標之商品，然非被告二人所有，亦與
    本案無關連性，且為證明第三人犯罪之物，如前所述；又附
    表二編號6 、7 之私釀酒為被告甲○○幫第三人何永長購買
    ，非本案製造仿冒米酒所需之原料，而與本案無關，業據其
    供述在卷（見本院卷第61頁）；附表二編號8 之記事本1 冊
    為被告乙○○所有，供其記載清償第三人欠款之記錄，亦與
    本案無關，復據被告乙○○供陳在卷（見本院卷第64頁），
    是均不另予宣告沒收，併此敘明。
據上論斷，應依刑事訴訟法第299 條第1 項前段、商標法第81條
第1 款、第83條、刑法第11條、第28條、第216 條、第210 條、
第220 條第1 項、第55條、第41條第1 項前段、第74條第1 項第
1 款、第38條第1 項第2 款，判決如主文。
本案經檢察官蔡啟文到庭執行職務
中    華    民    國    98    年    11    月    25    日
                  刑事第七庭  審判長法  官  王美玲
                                    法  官  吳志豪
                                    法  官  黎惠萍
以上正本證明與原本無異。
如不服本判決應於收受判決後10日內向本院提出上訴書狀，並應
應敘述具體理由。其未敘述上訴理由者，應於上訴期間屆滿後20
日內向本院補提理由書(均須按他造當事人之人數附繕本)「切勿
逕送上級法院」。
                                    書記官  林志忠
中    華    民    國    98    年    11    月    25    日
附錄本案論罪科刑法條全文
商標法第81條
未得商標權人或團體商標權人同意，有下列情形之一者，處3 年
以下有期徒刑、拘役或科或併科新臺幣20萬元以下罰金：
一、於同一商品或服務，使用相同之註冊商標或團體商標者。
二、於類似之商品或服務，使用相同之註冊商標或團體商標，有
    致相關消費者混淆誤認之虞者。
三、於同一或類似之商品或服務，使用近似於其註冊商標或團體
    商標之商標，有致相關消費者混淆誤認之虞者。
中華民國刑法第210條
（偽造變造私文書罪）
偽造、變造私文書，足以生損害於公眾或他人者，處5 年以下有
期徒刑。
中華民國刑法第216條
（行使偽造變造或登載不實之文書罪）
行使第 210 條至第 215 條之文書者，依偽造、變造文書或登載
不實事項或使登載不實事項之規定處斷。
中華民國刑法第220條
（準文書）
在紙上或物品上之文字、符號、圖畫、照像，依習慣或特約，足
以為表示其用意之證明者，關於本章及本章以外各罪，以文書論
。
錄音、錄影或電磁紀錄，藉機器或電腦之處理所顯示之聲音、影
像或符號，足以為表示其用意之證明者，亦同。
附表一：
┌─┬───────┬───┬───┬─────┬──────┐
│編│扣案物品      │扣案物│數  量│扣案物編號│贓證物品清單│
│號│              │所有人│      │          │編號        │
├─┼───────┼───┼───┼─────┼──────┤
│1 │仿冒米酒      │甲○○│51箱（│2-1-1 至  │3           │
│  │              │      │每箱12│2-1-51    │            │
│  │              │      │瓶）  │          │            │
├─┼───────┼───┼───┼─────┼──────┤
│2 │大型量筒      │同上  │2個   │2-1-52    │4           │
├─┼───────┼───┼───┼─────┼──────┤
│3 │中型量筒      │同上  │2個   │2-1-53    │4           │
├─┼───────┼───┼───┼─────┼──────┤
│4 │比重計及小量筒│同上  │2個   │2-1-54    │4           │
├─┼───────┼───┼───┼─────┼──────┤
│5 │汲取及填裝塑膠│同上  │1組   │2-1-55    │4           │
│  │管            │      │      │          │            │
├─┼───────┼───┼───┼─────┼──────┤
│6 │過濾及漏斗    │同上  │1組   │2-1-56    │4           │
├─┼───────┼───┼───┼─────┼──────┤
│7 │標籤及黏貼工具│同上  │1組   │2-1-57    │4           │
├─┼───────┼───┼───┼─────┼──────┤
│8 │仿冒米酒      │同上  │2瓶   │2-1-58    │4           │
├─┼───────┼───┼───┼─────┼──────┤
│9 │瓶蓋軟墊      │同上  │1包   │2-1-59    │5           │
├─┼───────┼───┼───┼─────┼──────┤
│10│仿冒瓶蓋      │同上  │1包   │2-1-60    │5           │
│  │（米酒）      │      │      │          │            │
├─┼───────┼───┼───┼─────┼──────┤
│11│仿冒米酒之標籤│同上  │1包   │2-1-65    │5           │
│  │標紙          │      │      │          │            │
├─┼───────┼───┼───┼─────┼──────┤
│12│筆記本        │同上  │3本   │2-1-66至  │5           │
│  │              │      │      │2-1-68    │            │
├─┼───────┼───┼───┼─────┼──────┤
│13│壓瓶器        │同上  │1組   │2-1-69    │6           │
├─┼───────┼───┼───┼─────┼──────┤
│14│台糖公司糖蜜酒│同上  │1筒   │2-1-70    │7           │
│  │精（95%）     │      │      │          │            │
├─┼───────┼───┼───┼─────┼──────┤
│15│私釀米酒      │同上  │2筒   │2-1-71至  │8           │
│  │（22度）      │      │      │2-1-72    │            │
├─┼───────┼───┼───┼─────┼──────┤
│16│私釀米酒      │同上  │1筒   │2-1-73    │9           │
│  │（35度）      │      │      │          │            │
├─┼───────┼───┼───┼─────┼──────┤
│17│仿冒包裝紙箱  │同上  │3綑   │2-1-75至  │11          │
│  │              │      │      │2-1-77    │            │
├─┼───────┼───┼───┼─────┼──────┤
│18│私釀米酒      │同上  │5筒   │2-1-78至  │12          │
│  │              │      │      │2-1-82    │            │
├─┼───────┼───┼───┼─────┼──────┤
│19│訂貨資料4 冊、│乙○○│      │4-1至4-5  │13          │
│  │名片1 頁      │      │      │          │            │
├─┼───────┼───┼───┼─────┼──────┤
│20│仿冒米酒空瓶  │同上  │9瓶   │4-7       │13          │
├─┼───────┼───┼───┼─────┼──────┤
│21│包裝仿冒米酒紙│甲○○│60個  │1         │14          │
│  │箱            │      │      │          │            │
├─┼───────┼───┼───┼─────┼──────┤
│22│仿冒公賣局紅標│林建長│59箱（│1-1至1-59 │15          │
│  │米酒          │      │每箱12│          │            │
│  │              │      │瓶）  │          │            │
├─┼───────┼───┼───┼─────┼──────┤
│23│仿冒公賣局紅標│同上  │8 瓶（│1-60      │16          │
│  │米酒          │      │1 箱）│          │            │
├─┼───────┼───┼───┼─────┼──────┤
│24│仿冒米酒空瓶  │游林財│1箱（ │1-1       │17          │
│  │              │      │12瓶）│          │            │
├─┼───────┼───┼───┼─────┼──────┤
│25│仿冒米酒空瓶  │同上  │1 箱（│1-2       │18          │
│  │              │      │12瓶）│          │            │
├─┼───────┼───┼───┼─────┼──────┤
│26│仿冒米酒      │同上  │1 箱（│1-3       │19          │
│  │              │      │空瓶2 │          │            │
│  │              │      │瓶，未│          │            │
│  │              │      │開瓶5 │          │            │
│  │              │      │瓶）  │          │            │
├─┼───────┼───┼───┼─────┼──────┤
│27│仿冒米酒      │游忠毅│1 箱（│1-1       │20          │
│  │              │      │7 瓶）│          │            │
└─┴───────┴───┴───┴─────┴──────┘
附表二：
┌─┬───────┬───┬───┬─────┬──────┐
│編│扣案物品      │扣案物│數  量│扣案物編號│贓證物品清單│
│號│              │所有人│      │          │編號        │
├─┼───────┼───┼───┼─────┼──────┤
│1 │仿冒瓶蓋      │甲○○│2包   │2-6-61    │5           │
│  │（玉山高梁）  │      │      │          │            │
├─┼───────┼───┼───┼─────┼──────┤
│2 │仿冒金門高梁大│同上  │1包   │2-1-62    │5           │
│  │標紙（58度）  │      │      │          │            │
├─┼───────┼───┼───┼─────┼──────┤
│3 │仿冒金門高梁小│同上  │1包   │2-1-63    │5           │
│  │標紙（58度）  │      │      │          │            │
├─┼───────┼───┼───┼─────┼──────┤
│4 │仿冒金門高梁標│同上  │1包   │2-1-64    │5           │
│  │紙（38度）    │      │      │          │            │
├─┼───────┼───┼───┼─────┼──────┤
│5 │仿冒金門高梁  │同上  │10瓶（│2-1-74    │10          │
│  │（58度）      │      │1箱） │          │            │
├─┼───────┼───┼───┼─────┼──────┤
│6 │自行製造米酒35│何永長│1桶   │1-1       │1           │
│  │度            │      │      │          │            │
├─┼───────┼───┼───┼─────┼──────┤
│7 │自行製造米酒22│同上  │1桶   │1-2       │1           │
│  │度            │      │      │          │            │
├─┼───────┼───┼───┼─────┼──────┤
│8 │記事本        │乙○○│1冊   │4-6       │13          │
└─┴───────┴───┴───┴─────┴──────┘


司法院資訊處製作；財團法人民間司法改革基金會備份。
